臺灣桃園地方法院刑事判決　　　　　　　94年度訴字第1095號
公　訴　人　臺灣桃園地方法院檢察署檢察官
被　　　告　甲○○　男　36歲.
上列被告因違反毒品危害防制條例案件，經檢察官提起公訴（94
年度毒偵字第2091號），本院判決如下：
    主  文
甲○○施用第壹級毒品，處有期徒刑柒月，扣案海洛因殘渣袋壹
個沒收銷燬，注射針筒壹支沒收。
    事  實
一、甲○○前因施用毒品案件，經送強制戒治後，於民國92年7
    月17日停止戒治出所，所餘期間付保護管束，並於93年1 月
    2 日保護管束期滿執行完畢。詎甲○○仍不知戒絕毒品，復
    基於施用第一級毒品海洛因之犯意，於前揭強制戒治執行完
    畢後5 年內之94年4 月1 日下午4 時30分前之同日某時，在
    桃園縣平鎮市○○路○ 段56號1 樓「陽明醫院」男廁內，以
    針筒注射方式施用海洛因1 次，嗣因甲○○昏睡於廁所內，
    經張斌發現後報警處理，警方始於94年4 月1 日下午5 時50
    分許在上址查獲，並扣得其所有供施用毒品之注射針筒1支
    及海洛因殘渣袋1 個等物。
二、案經桃園縣政府警察局平鎮分局報請臺灣桃園地方法院檢察
    署檢察官偵查起訴。
    理  由
一、按被告以外之人於審判外之陳述，雖不符前四條之規定，而
    經當事人於審判程序同意作為證據，法院審酌該言詞陳述或
    書面陳述作成時之情況，認為適當者，亦得為證據，刑事訴
    訟法第159 條之5 第1 項定有明文。查被告甲○○於本院審
    理時當庭同意將目擊證人張斌於警詢時之言詞陳述作為證據
    ，有審判筆錄一份在卷可考，且本院審酌該等陳述做成時並
    無證明力明顯過低或證據係違法取得等情況，認上開警詢筆
    錄有證據能力，合先敘明。
二、訊據被告甲○○矢口否認有施用海洛因之犯行，辯稱：其當
    時在廁所內睡著了，扣案殘渣袋及注射針筒不知何人所有，
    其在警局因疲累才承認施用毒品云云。經查：
  (一)前揭犯罪事實業據被告於警詢時坦承不諱，並經目擊證人張
    斌於警詢時證述綦詳，並有海洛因殘渣袋1 個及注射針筒1
    支扣案可資佐證，且被告為警採集之尿液經送請檢驗結果，
    呈嗎啡之陽性反應等情，亦有臺灣尖端先進生技醫藥股份有
    限公司濫用藥物檢驗報告1 紙在卷可憑，而被告於偵查中復
    自承對採尿過程並無意見等語，足徵被告於警詢中之自白確
    與事實相符。被告雖以前詞置辯，然查，被告為警查獲當日
    下午6 時許第一次接受詢問時，其表示要休息，警方乃延至
    翌（2)日上午6 時許始進行第二次詢問，有上開筆錄在卷可
    考，足見被告已有充分休息時間，是其辯稱因疲累始承認吸
    毒，顯非可採，其於警詢當無疲勞訊問之情事，且被告亦未
    抗辯其於警詢時之自白係出於強暴、脅迫、利誘、詐欺、違
    法羈押或其他不正之方法，則其於警詢中之自白既與事實相
    符，自得採為證據。至其於偵查及本院審理時雖翻異前詞辯
    稱未施用毒品，然此與其於警詢所述及卷證資料均不相符，
    不足採信。
  (二)又被告前因施用毒品案件經送強制戒治後，於92年7 月17日
    停止戒治出所，所餘期間付保護管束，並於93年1 月2 日保
    護管束期滿執行完畢乙情，有臺灣高等法院被告全國前案紀
    錄表在卷可考，其於強制戒治執行完畢後5 年內再犯毒品危
    害防制條例第10條之罪，自應由檢察官直接提起公訴而進入
    訴訟程序審理，本件事證已經明確，被告施用第一級毒品之
    犯行堪予認定，應依法論科。
三、核被告所為，係犯毒品危害防制條例第10條第1 項之施用第
    一級毒品罪。其施用第一級毒品海洛因前後非法持有海洛因
    之低度行為，為其施用之高度行為所吸收，不另論罪。爰審
    酌被告曾經強制戒治，仍不知戒絕，竟再次施用毒品，抗拒
    毒品之意志力薄弱，惟被告施用毒品所侵害法益僅係其個人
    身體健康，及其於罪證確鑿之情況下，仍矢口否認犯行，犯
    後態度不佳等一切情狀，量處如主文所示之刑。扣案夾鍊袋
    內有海洛因之殘渣，業據被告於警詢時供明，且被告確有施
    用海洛因之犯行，已如前述，足徵夾鍊袋內之殘渣確為海洛
    因殘渣無訛，因海洛因與夾鍊袋已無法析離，是上開海洛因
    殘渣袋1 個應依毒品危害防制條例第18條第1 項前段規定沒
    收銷燬。扣案注射針筒1 支為被告所有而供施用海洛因所用
    之物，亦據被告於警詢中承明，應依刑法第38條第1 項第2
    款規定宣告沒收。
據上論斷，應依刑事訴訟法第299 條第1 項前段，毒品危害防制
條例第10條第1 項、第18條第1 項前段，刑法第11條前段、第38
條第1 項第2 款，判決如主文。
本案經檢察官崔秉君到庭執行職務。
中　　華　　民　　國　　94　　年　　6 　　月　　30　　日
              刑事第十一庭  審判長法  官　蔡榮澤
                                  法  官  游士珺
                                  法  官  魏于傑
上正本證明與原本無異。
若不服本判決，得於收受判決後10日內，向本院提出上訴狀。
                                  書記官  林怡君
中　　華　　民　　國　　94　　年　　7 　　月　　4 　　日
本案論罪科刑主要法條：
毒品危害防制條例第10條
施用第一級毒品者，處 6 月以上 5 年以下有期徒刑。
施用第二級毒品者，處 3 年以下有期徒刑。
